---
title: "Radiografía de la Incineración"
author: "Matías Roa"
date: "'r format(Sys.time(), '%d %B %Y')'"
output: word_document
---

```{r setup, include=FALSE}
knitr::opts_chunk$set(echo = TRUE)
options(scipen=999)
library(extrafont)
library(showtext)
library(extrafontdb)
library(pagedown)
library(forecast)
library(ggrepel)
library(viridis)
library(tidyverse)
library(sf)
library(ggplot2)
library(ggtext)
library(ggthemes)
library(RColorBrewer)
library(ggsci)
library(scales)
library(plotly)
library(Cairo)
library(janitor)
library(wesanderson) #names(wes_palettes)
library(hrbrthemes)
```

#Radiografía de la Incineración en Chile

##Notas

Los datos utilizados para este informe corresponden a las bases de datos del Registro de Emisiones y Transferencia (RETC) correspondientes a los años ’17, ‘18, ‘19,’20 obtenidas del sitio web.

En cuanto a los datos, estos corresponden a los datos ingresados por Ventanilla única por Municipios e Industrias. ( Desarrollar más este punto).

Respecto a los datos analizados, las bases de datos anuales acumulan un total de 128.997 registros, con información cuantitativa y cualitativa sobre la gestión de residuos generados por  dos fuentes: Residuos Sólidos Municipales (RSM) y Residuos Industriales No peligrosos (RINP), estos a su vez son gestionados de 68 tipos de tratamiento de residuos, se identificaron 4 relativos a la Incineración de residuos, estos son:

-Co-procesamiento
-Co-Incineración.
-Incineración con recuperación de energía.
-Incineración sin recuperación de energía.

De este total de datos, es posible identificar un total de 2.772 registros relativos a tratamiento por medio de la incineración según la definición establecida por Listado Europeo de Residuos (LER), el cual en su capitulo 1501


Datos sobre la RETC	

Dentro de los años analizados. El total de residuos registrados asciende a 'r sum(cantidad_totales)'  toneladas. Con un promedio anual de 18.5 millones, tratadas en un total de 68 formas, las 10 más comunes se pueden ver en la tabla N°1

```{r setup, include=FALSE}
